

- 17 Rue de la République Saint-Fons (69190)
- mohamedlrouabah@icloud.com
- ☐ Télétravail ou présentiel
- Permis B
- Véhicule personnel
- ♥ Canada Suisse France
- 0602467493

Atouts

Base en Machine Learning:

- Scikit-learn
- Keras
- PyTorch / TensorFlow

Langues

Anglais

Business level - C1

Français

Native - Fluent

Centres d'intérêt

Badminton

Microsoudure

Musculation

Réseaux sociaux

mohammedrouabah

in @mohammed-rouabah

Mohammed Rougbah

Ingénieur logiciel

Ingénieur logiciel avec plus de 1 ans d'expérience, spécialisé dans l'intégration, l'automatisation et le développement d'applications sur la plateforme Salesforce. Je suis activement à la recherche d'une opportunité pour développer davantage mes compétences techniques et contribuer à des projets logiciels impactants.

Expériences professionnelles

Salesforce Développeur

De 2023 à 2024 Eviden Villeurbanne

Technologies utilisées : Salesforce APEX / LWC / MuleSoft / Postman

- Développement et personnalisation d'applications sur la plateforme Salesforce (Flow, Process Builder, Apex).
- Automatisation des processus et Intégration des systèmes internes et externes avec Salesforce (MuleSoft, REST).
- Documentation et assistance des utilisateurs sur l'utilisation des personnalisation effectuer.

On Connect

Depuis 2022 Freelance Saint-Etienne

Technologies utilisées : Spring Boot / PostgreSQL / React JS

Projet personnel de développer une plateforme d'échange (marketplace) entre clients et développeurs visible depuis mon portfolio : <u>onconnect</u>

AlpesTransport

De 2021 à 2022 Freelance Saint-Etienne

Technologies utilisées : Wikibase / SPARQL / Python / Flask

Projet personnel réalisé durant mon cursus scolaire, l'objectif était de scraper des sites web de transport afin de pouvoir les utiliser depuis Wikibase, disponible <u>ici</u>

Compétences

Programmation orienté objet













Gestion de projet / base de données







Diplômes et Formations

Master Données Systèmes Connectés

De 2022 à 2024 Université Jean-Monnet Saint-Etienne

Licence Informatique

De 2017 à 2022 Université Jean-Monnet Saint-Etienne